臺灣高等法院民事裁定
109年度抗字第1658號
抗  告  人  百利生國際股份有限公司

法定代理人  王信    
代  理  人  周滄賢律師
            葉家馨律師
上列抗告人因與元始生技醫藥股份有限公司等間停止執行事件，
對於中華民國109年11月8日臺灣新北地方法院109年度聲字第306
號所為裁定提起抗告，本院裁定如下： 
    主  文
抗告駁回。
抗告費用由抗告人負擔。
    理  由
相對人元始生技醫藥股份有限公司（下稱元始公司）、黃振康
  、葉枚耕、林明融聲請意旨略以：抗告人持原法院104年度重
  訴字第741號、本院105年度上易字第952號民事確定判決為執
  行名義（下稱系爭執行名義），向原法院民事執行處聲請對伊
  強制執行（原法院109年度司執字第136300號，下稱系爭執行
  程序）；系爭執行名義之債權，伊已於系爭執行名義成立後，
  主張抵銷而提起債務人異議之訴暨請求確認系爭執行名義債權
  不存在之訴（原法院109年度訴字第3326號，下稱系爭異議之
  訴），非顯無理由。系爭異議之訴非短期內可終結，系爭執行
  程序若不停止執行，伊之財產將遭抗告人執行、拍賣及受償，
  自有受難於回復執行前之狀態之損害，且抗告人隨時可能清算
  及處分其財產，伊將來縱獲勝訴判決，亦難以向抗告人請求回
  復或求償，依強制執行法第18條第2項規定，願供擔保聲請停
  止強制執行等語。原裁定命相對人供擔保新臺幣(下同)18萬8,
  000元後，系爭執行程序於系爭異議之訴判決確定，或因撤回
  、和解、調解而終結前，應暫予停止。抗告人提起抗告，聲明
  廢棄原裁定，駁回相對人停止執行之聲請。
抗告意旨略以：相對人提起系爭異議之訴，主張元始公司所有
  之伊公司30萬股股份(下稱系爭股份）受侵害云云，僅在藉濫
  行訴訟達到拖延執行之效果，因股份之轉讓須當事人間具備要
  約與承諾之意思表示，而元始公司在系爭異議之訴主張未與任
  何人達成移轉之合意，則依法不生移轉之效力，其以因系爭股
  份受侵害所生之金錢損害賠償，主張抵銷，顯無理由。伊清算
  前早已呈現虧損狀態，系爭股份並無價值，且伊終止合作契約
  後，元始公司無權繼續持有系爭股份，自無損害，無抵銷之可
  能。伊早已進入清算程序，法人資格仍存在，不妨礙相對人提
  起訴訟或請求給付，且金錢返還責任之性質亦非難於回復。執
  行以不停止為原則，本件無停止執行之必要，又擔保金之酌定
  未充分衡量伊之損害等語。
按提起異議之訴，法院因必要情形，或依聲請定相當並確實之
  擔保，得為停止強制執行之裁定，此觀強制執行法第18條第2
  項規定甚明。當事人提起異議之訴，聲請供擔保停止強制執行
  時，除異議之訴有法律上顯無理由情形或經駁回者外，該異議
  之訴實體上有無理由，則非法院於停止強制執行時所應審酌之
  事項。所謂在法律上顯無理由，係指依原告主張之事實觀之，
  無須經調查，在法律上顯然不能獲得勝訴之判決者而言。查抗
  告人執系爭執行名義，主張相對人應連帶給付112萬9,607元，
  及元始公司、林明融自104年11月7日起，黃振康、葉枚耕自同
  年月12日止，均至清償日止，按年息5%計算之利息，聲請對相
  對人所有之財產為強制執行，有系爭執行事件卷宗影本可稽。
  相對人主張元始公司所有之系爭股份受侵害，所生之金錢損害
  賠償，於系爭執行名義成立後主張抵銷，而提起異議之訴，依
  其所訴情節並無法律上顯無理由情形，亦未經駁回。抗告人已
  查封相對人之財產（含不動產），有系爭執行程序卷宗影本可
  稽，如仍繼續執行，即可能造成相對人財產權喪失，而有致生
  難以回復損害之危險，從而本件有停止執行之必要。至抗告人
  所提最高法院108年度台抗字第519號、108年度台抗字第59號
  裁定，107年度台抗字第850號裁定，依其裁定內容所載，異議
  之訴或再審之訴業經駁回（見本院卷第41至45頁），其情形與
  本件不同。
法院以裁定命債務人供擔保後停止強制執行，其擔保金額之多
  寡應如何認為相當，原屬於法院職權裁量之範圍，非當事人可
  任意指摘。而法院依強制執行法第18條第2項定擔保金額而准
  許停止強制執行之裁定者，該項擔保係備供債權人因停止執行
  所受損害之賠償，其數額應依標的物停止執行後，債權人未能
  即時受償或利用該標的物所受之損害額，或其因另供擔保強制
  執行所受之損害額定之，非以標的物之價值或其債權額為依據
  。申言之，除有特別情事外，應以債權人因執行程序之停止，
  致原預期受償之時間延後所生之損害，為定擔保數額之依據。
  又依通常社會觀念，使用金錢之對價即為利息。執行債權倘為
  金錢債權，債權人因執行程序停止，致受償時間延後，通常可
  認係損失停止期間利用該債權總額所能取得之利息。再依民法
  第233條第1項前段、第203條規定，遲延之債務，以支付金錢
  為標的者，債權人得請求依法定利率計算之遲延利息；應付利
  息之債務，其利率未經約定，亦無法律可據者，週年利率為5%
  。此項遲延利息之本質屬於法定損害賠償，亦可據為金錢債權
  遲延受償所可能發生之損害賠償標準。抗告人並未釋明因停止
  執行將受利息以外之損害，且其已進入清算程序，依照民法第
  40條第1項第1款所定清算人首要職務為了結現務之旨趣，其所
  延後取得之執行所得非可再為收益利用，準此，原裁定以抗告
  人聲請系爭執行程序之債權總額112萬9,607元，審酌抗告人因
  本件停止執行延後受償，無法即時利用上開債權受償款項之可
  能損害，按民法第203條規定之法定利率年息5%，並以系爭異
  議之訴審理之期間，依各級法院辦案期限實施要點之規定，計
  為3年4月，計算可能所受損害為18萬8,268元(計算式：1,129,
  607元×5%×(3+4/12)年≒188,268元，元以下4捨5入），酌定停
  止執行之供擔保金額為18萬8,268元，即無不當，抗告人指摘
  原審未詳為斟酌云云，並非可取。
綜上所述，原裁定酌定上開相當擔保金後准予相對人停止執行
  之聲請，於法核無違誤，抗告意旨指摘原裁定不當，聲明廢棄
  ，為無理由，應予駁回，爰裁定如主文。
中　　華　　民　　國　　110 　年　　1 　　月　　14　　日
                  民事第十八庭  
                      審判長法  官  黃明發
                            法  官  林政佑
                            法  官  周美雲

正本係照原本作成。
不得再抗告。
中　　華　　民　　國　　110 　年　　1 　　月　　15　　日

　　　　　　　　　　　　　  書記官  呂  筑